臺灣桃園地方法院刑事判決　　　　　　　100年度訴字第473號
公　訴　人　臺灣桃園地方法院檢察署檢察官
被　　　告　楊國輝
上列被告因妨害風化案件，經檢察官提起公訴（99年度偵字第30
745 號），本院判決如下︰
    主  文
楊國輝意圖使女子與他人為性交之行為，而容留以營利，累犯，
處有期徒刑伍月，如易科罰金，以新臺幣壹仟元折算壹日。扣案
如附表編號一所示之物，沒收。
    事  實
一、楊國輝前於民國96年間因違反電子遊戲場管理條例案件，經
    本院96年度壢簡字第2208號判決，判處有期徒刑2 月確定，
    於97年5 月12日易科罰金執行完畢，詎不知悛悔，擔任桃園
    縣中壢市○○路23號「花妍護膚美容店」實際負責人，基於
    意圖使成年女子與他人為性交行為而容留、媒介以營利之犯
    意，僱用黃瑱慈（綽號「小可」）擔任按摩服務小姐，在店
    內包廂從事與男客為性交之服務（俗稱「全套」）。消費方
    式為每1 小時，收費新臺幣（下同）3,000 元，其中楊國輝
    抽成1,000 元（起訴書誤載為1,500 元），餘2,000 元（起
    訴書誤載為1,500 元）則歸按摩小姐取得，而以此方式營業
    牟利。而於99年11月7 日晚間10時30分許（起訴書誤載為23
    時許），員警徐盛揚佯裝熟客進入該店內後，向楊國輝暗示
    「全套」性服務消費金額是否仍為2,800 元，楊國輝表示消
    費金額為3,000 元，徐盛揚佯裝應允後，楊國輝隨即持扣案
    遙控器開啟店內通往3 樓之暗門，引導其進入3 樓包廂內，
    並媒介黃瑱慈為徐盛揚提供「全套」性交服務。黃瑱慈進入
    該包廂後即詢問徐盛揚是否願意由其提供「全套」性交服務
    ？徐盛揚佯裝應允後，黃瑱慈隨即要求徐盛揚先去洗澡，迨
    徐盛揚沐浴完畢，黃瑱慈即在該包廂內以手指輕撫徐盛揚全
    身進行俗稱「輕功」此挑起性慾之服務，嗣黃瑱慈將其身上
    衣物褪去，並將披在徐盛揚下體之毛巾掀開，拆開保險套包
    裝，欲與徐盛揚為性交之際，徐盛揚當場表明警察身分而查
    獲上情。
二、案經桃園縣政府警察局中壢分局報告臺灣桃園地方法院檢察
    署檢察官偵查起訴。
    理  由
壹、證據能力部分：
    按被告以外之人於審判外之言詞或書面陳述，除法律有規定
    者外，不得作為證據。又被告以外之人於審判外之陳述，雖
    不符前4 條之規定，而經當事人於審判程序同意作為證據，
    法院審酌該言詞陳述或書面陳述作成時之情況，認為適當者
    ，亦得為證據。當事人、代理人或辯護人於法院調查證據時
    ，知有第159 條第1 項不得為證據之情形，而未於言詞辯論
    終結前聲明異議者，視為有前項之同意，刑事訴訟法第159
    條第1 項、第159 條之5 第1 項、第2 項分別定有明文。查
    本案認定事實所引用之卷證資料，除原已符同法第159 條之
    1 至第159 條之4 規定、及法律另有規定等傳聞法則例外規
    定，而得作為證據外，其餘卷證資料，並無證據證明係公務
    員違背法定程序所取得，而檢察官、被告於本院行準備程序
    及審理時，均不爭執其證據能力，且本院審酌前揭陳述作成
    時之情況，並無違法取證之瑕疵，亦認以之作為證據為適當
    ，是本件有關被告以外之人於審判外之言詞或書面陳述等供
    述證據，依前揭法條意旨，自均得為證據。
貳、實體部分：
一、訊據被告楊國輝固坦認為「花妍護膚美容店」之實際負責人
    ，僱用證人黃瑱慈，且接待喬裝員警徐盛揚進入該店3 樓包
    廂，並指示證人黃瑱慈為喬裝員警徐盛揚服務，惟矢口否認
    有何意圖使女子與他人為性交之行為，而容留、媒介以營利
    之犯行，辯稱：伊不知店內小姐有從事俗稱「全套」性交服
    務，伊有告知店內小姐不可從事性交易，一經發現即開除，
    並簽立切結書為憑云云。經查：
  (一)客觀容留、媒介成年女子與他人為性交行為以營利：
  1.「花妍護膚美容店」內成年女子與他人為性交行為：被告為
    「花妍護膚美容店」之實際負責人，於事實欄所示時、地，
    員警徐盛揚佯裝熟客進入該店內後，向被告暗示「全套」性
    服務消費金額是否仍為2,800 元，被告表示消費金額為3,00
    0 元，徐盛揚佯裝應允後，被告隨即持扣案遙控器開啟店內
    通往3 樓之暗門，引導其進入3 樓包廂內，指示該店按摩小
    姐黃瑱慈為徐盛揚服務。黃瑱慈進入該包廂後即詢問徐盛揚
    是否願意由其提供「全套」性交服務？徐盛揚佯裝應允後，
    黃瑱慈隨即要求徐盛揚先去洗澡，迨徐盛揚沐浴完畢，黃瑱
    慈即在該包廂內以手指輕撫徐盛揚全身，嗣黃瑱慈將其身上
    衣物褪去，並將披在徐盛揚下體之毛巾掀開，拆開保險套包
    裝，欲與徐盛揚為性交之際，徐盛揚當場表明警察身分而查
    獲一節，業據證人即喬裝男客員警徐盛揚於偵訊及本院審理
    時結證在卷（見99年度偵字第30745 號卷，下稱偵卷，第59
    至60頁；本院卷第33至35頁反面），核與證人即「花妍護膚
    美容店」女員工黃瑱慈於警詢、偵訊及本院審理時之證述若
    合符節（見偵卷第15、18、52、53頁；本院卷第53頁），而
    被告亦坦認為「花妍護膚美容店」實際負責人，並於前揭時
    、地帶同員警徐盛揚進入包廂，並指示黃瑱慈為員警服務（
    見偵卷第8 頁）。此外，亦有查獲現場照片13張在卷可稽（
    見偵卷第29至35頁），並有附表所示遙控器、乳液、保險套
    扣案足佐。足見被告帶同證人徐盛揚進入包廂，並指示證人
    黃瑱慈為證人徐盛揚服務。而證人黃瑱慈亦於事實欄所示時
    間，在被告所經營之「花妍護膚美容店」前揭包廂內，欲與
    證人徐盛揚為俗稱「全套」之性交行為無疑。
  2.營利行為：
    「花妍護膚美容店」提供俗稱「全套」性交服務之消費方式
    為每1 小時，收費3,000 元，其中被告抽成1,000 元，餘2,
    000 元則歸按摩小姐取得一節，業據證人徐盛揚於偵訊及本
    院審理時證述甚詳（見偵卷第59、60頁；本院卷第33頁反面
    ），核與證人黃瑱慈於警詢證稱：案發當天，喬裝員警徐盛
    揚有詢問其全部服務價錢是否為3,000 元，不會多收，其則
    告訴喬裝員警徐盛揚沒有錯。3,000 元是指按摩加上「全套
    」性交易費用。其告知喬裝員警徐盛揚3,000 元服務，店家
    抽1,000 元，其則拿2,000 元之陳述實在。因為其以為喬裝
    員警徐盛揚是別的客人介紹來的，喬裝員警徐盛揚說全部3,
    000 元的服務，其就以為要做「全套」性交易等語（見偵卷
    第15、17頁），於偵訊時證稱：案發當日之3,000 元服務時
    間為1 小時等語（見偵卷第53頁）、於本院審理時證稱：案
    發當日其服務喬裝員警徐盛揚費用為3,000 元，是按摩加上
    性交易服務費用總共3,000 元等語相符（見本院卷第53頁）
    。而被告亦於警詢時供稱：該喬裝員警徐盛揚當天向伊詢問
    是否為2,800 元，伊以為是熟客，所以就回答3,000 元等語
    （見偵卷第9 頁），復從「花妍護膚美容店」前為警查獲時
    ，該店女員工黃瑱慈為證人徐盛揚進行俗稱「輕功」按摩服
    務後，撕開保險套，準備為證人徐盛揚提供俗稱「全套」之
    性交服務，且收取費用為1 小時3,000 元等情以觀，足徵被
    告所經營之「花妍護膚美容店」提供「全套」之性交服務係
    該店經營服務內容之一，而有營利之行為甚明。
  3.綜上各節以觀，足徵被告係「花妍護膚美容店」之實際負責
    人，僱用證人黃瑱慈擔任按摩小姐，並媒介其與男客在店內
    包廂從事俗稱「全套」之性交服務。消費方式為每1 小時，
    收費3,000 元，其中被告抽成1,000 元，餘2,000 元則歸按
    摩小姐取得，故被告客觀上有容留、媒介成年女子與他人為
    性交行為以營利，灼然至明。
  (二)主觀使成年女子與他人為性交行為之營利意圖：
  1.被告於警詢時供稱：證人黃瑱慈是向伊本人應徵等語（見偵
    卷第10頁），核與證人黃瑱慈於警詢時證述相符（見偵卷第
    16頁）。酌以該店員工工作內容必須從事前揭性交服務等情
    ，已認定如前，而該性交服務涉及非法，攸涉性自主權妨害
    甚鉅，苟未於面試應徵時先徵詢求職者意願，而於實際工作
    時，員工動輒於店內服務時主張被顧客性侵害，或檢舉其等
    從事不法經營，該店如何繼續以此方式經營牟利？衡酌證人
    黃瑱慈僅係受僱於被告，從事按摩等工作，其薪資支付、約
    聘僱權利，均操之在被告之手，苟非身為負責人之被告同意
    或授權，證人黃瑱慈豈敢在負責人即被告亦同時在店內參與
    經營之情形下，如此大膽在包廂內提供前揭「全套」之性交
    服務？顯見證人黃瑱慈在店內提供前揭性交服務，確係經被
    告同意或授權無訛，是身為負責人之被告，對店內提供前揭
    性交服務內容，自難諉為不知，主觀上確知悉該店員工從事
    前揭性交服務內容甚明。
  2.又欲進入該店作為服務場所之包廂前，須先經過一道由遙控
    器操控始能開啟之暗門後，始能進入一節，業據被告於警詢
    時供稱：該店暗門之遙控器只有伊有而已。客人要到樓上包
    廂只有經過伊開門才能上去等語（見偵卷第10頁），核與證
    人黃瑱慈於本院審理之證述相符（見本院卷第50頁反面），
    並據證人徐盛揚於本院審理時證述在卷（見本院卷第33頁反
    面、第34頁反面）。參以苟被告經營之「花妍護膚美容店」
    係純護膚美容店，開門做生意，自當歡迎顧客「隨時」進入
    由該店提供服務，豈會在顧客欲消費、及服務員工欲提供服
    務時，均須先透過被告持遙控器開門後，始供應消費及提供
    服務？被告此舉顯不便利經營、提供服務，且多此一舉，要
    與一般正當經營之店家營業方式迥異。況觀之卷附查獲現場
    照片（見偵卷第30、33頁），該店包廂內僅有一簡陋折疊床
    、幾張椅子，裝潢陳舊、簡陋，店名為「花妍護膚美容店」
    ，店內竟無相關護膚設備、護膚產品陳列，為警扣案如附表
    編號二之乳液，竟是該店員工黃瑱慈自己所有而提供等情，
    業據被告供承在卷（見本院卷第54頁反面），核與證人黃瑱
    慈於警詢之證述相符（見偵卷第15頁），亦與一般正當經營
    之護膚美容店營業方式非同，益見被告確在該店內提供店內
    女員工與男客為「全套」性交服務，自須在該店設「暗門」
    操控出入，以防止警察查緝，且提供店內女員工與男客為「
    全套」性交服務，僅須有「女員工」駐守該店即可，自不需
    再花費用在該店內另添購護膚設備、護膚產品甚明。
  3.準此，足徵被告明知、並提供前揭性交服務為經營該店之營
    業項目，主觀上確有使成年女子與他人為性交行為而容留、
    媒介以營利之意圖至明。
  (三)雖證人黃瑱慈證稱：性交易純屬其個人私下行為，與該店無
    關，該店有嚴禁從事性交易，並填載切結書云云，並有切結
    書1 份為憑（見偵卷第36頁），而被告辯稱：在該店員工有
    從事性交易就開除，且未向喬裝員警徐盛揚表達本店有從事
    全套性服務云云，而證人徐盛揚亦於本院審理時證稱：沒有
    等語（見本院卷第34頁）。惟查：
  1.證人黃瑱慈就「花妍護膚美容店」消費方式部分，於警詢時
    證稱：該店消費方式為1 小時2,000 元指油壓云云（見偵卷
    第16頁）、於本院審理時則改稱：該店包括按摩費用，1 小
    時1,000 元云云（見本院卷第52頁）；且就其在「花妍護膚
    美容店」從事性交易次數部分，前於警詢時證稱：其在該店
    從事性交易總共3 次（不包括本次喬裝員警探訪）等語（見
    偵卷第16頁），後於本院審理時則翻異前詞改稱：伊在該店
    內只有從事1 次性交易云云（見本院卷第53頁），前後證述
    互有扞格，有違常情，自不可盡信。
  2.被告前於警詢時供稱：伊於案發時向喬裝員警徐盛揚介紹指
    、油壓價錢為1 小時2,000 元，若客人要加節，每小時再加
    1,000 元云云（見偵卷第8 頁），經警告知喬裝員警指稱其
    告知為1 小時3,000 元後，始供稱：該喬裝員警徐盛揚當天
    向伊詢問是否為2,800 元，伊以為是熟客，所以就回答3,00
    0 元等語（見偵卷第9 頁），足見被告前後供述互有齟齬，
    有悖常情，顯有臨訟畏罪飾卸之情，是被告前揭所辯，非可
    盡信。
  3.復觀之卷附被告所提出之「切結書」記載之時間為「99年8
    月16日」，有切結書1 份在卷可稽（見偵卷第36頁），而該
    店前於99年8 月19日為警查獲從事提供「全套」性交服務時
    ，證人黃瑱慈已於該店服務，且當時該店負責人為萬明龍，
    且另案被告萬明龍亦供稱：有要求證人黃瑱慈簽立切結書一
    節，有本院100 年度壢簡字第281 號判決1 份附卷可稽（見
    本院卷第69至73頁），復證人黃瑱慈於本院審理時亦證稱：
    其在該店服務期間，僅簽過1 份切結書等語（見本院卷第51
    頁），是本件卷附切結書是否為被告與證人黃瑱慈所簽立，
    即啟人疑竇。
  4.又該店前負責人即另案被告萬明龍於另案99年12月17日偵查
    時陳稱：證人黃瑱慈於1 週前離職等語，有本院前揭判決1
    份可參，足見證人黃瑱慈係於本案99年11月7 日後近1 個月
    始離職，是證人黃瑱慈並未因從事「全套」性交易為警查獲
    ，而馬上遭被告革職，被告仍容任證人黃瑱慈在其店內工作
    ，是被告辯稱：在該店員工有從事性交易就開除云云，殊無
    足採，證人黃瑱慈證稱：性交易純屬其個人私下行為，與該
    店無關，該店有嚴禁從事性交易云云，顯係迴護之詞，委無
    足採。從而，前揭該店禁止員工從事妨害風化之切結書，顯
    係被告為供遭查獲時脫免刑責而令員工書立之用，自不足為
    有利被告之認定。
  5.衡情媒介、容留女子與他人為性交行為，係違法行為，為免
    遭警查緝、或反遭顧客告發，是一般從事經營色情性交服務
    之業者，對此多隱而不宣，在不瞭解來客真意前，對店內有
    提供色情性交服務之情，自當不會在公開場合說明，或因熟
    客、採會員制，直接提供性交服務，而不再由服務人員告知
    消費方式；抑或推由服務生於隱密包廂內，提供服務之際，
    再告知有提供性交服務之情，於隱密場合探詢來客真意後，
    再藉提供性交服務以牟利，以降低遭查緝風險。查本件被告
    經營之「花妍護膚美容店」內，確實際提供前揭「全套」性
    交服務一節，業已認定如前（詳參閱貳、一、(一)所示），足
    認「花妍護膚美容店」有假「護膚美容」之名，行「媒介、
    容留色情性交服務」之實，以合法掩飾非法之舉，為免遭警
    查緝犯罪，被告自當不會在公開場合「明示」該店之「提供
    性交易」此違法營業內容。是被告辯稱：未向喬裝員警徐盛
    揚表達本店有從事全套性服務云云，而縱證人徐盛揚於本院
    審理時證稱：沒有等語（見本院卷第34頁），仍難為有利被
    告之認定。
  (四)綜上，被告前揭所辯，顯係狡辯飾卸之詞，委無足採。本件
    事證明確，被告前揭容留、媒介已滿18歲之女子與男子為前
    揭性交行為以營利犯行，洵堪認定，應依法論科。
二、論罪科刑部分：
  (一)按刑法第231 條第1 項前段之圖利使人為性交罪，犯罪構成
    要件乃以行為人主觀上有營利及使男女與他人為性交或猥褻
    行為之犯意，客觀上有引誘、容留或媒介之行為已足，屬於
    形式犯。故行為人只要以營利為目的，有使男女與他人為性
    交或猥褻行為之意圖，而著手引誘、容留或媒介行為，即構
    成犯罪，至於該男女與他人是否果有為性交或猥褻之行為，
    則非所問。又因其犯罪為即時完成，無待任何具體有形之結
    果發生，性質上與未遂犯並不相容，應無未遂犯之可言（最
    高法院95年度臺上字第5439號判決參照）。查本案證人黃瑱
    慈雖於拆下保險套，欲與喬裝員警徐盛揚為性交之際，旋為
    警表明身分查獲，而未完成性交行為，然承前揭判決意旨，
    被告於前揭時、地基於營利之意圖，著手媒介並容留證人黃
    瑱慈與喬裝員警徐盛揚欲提供「全套」性交服務，其媒介、
    容留之行為一經成立即屬既遂，無需真正進行完整「全套」
    性交之必要，是核被告所為，係犯刑法第231 條第1 項前段
    之意圖使女子與他人為性交行為，而容留以營利罪。其意圖
    使女子與他人為性交行為而媒介之低度行為，應為容留之高
    度行為所吸收，不另論罪。又被告曾有如事實欄所載之犯罪
    科刑執行情形，有臺灣高等法院被告前案紀錄表1 份在卷可
    參，其受有期徒刑執行完畢，5 年以內故意再犯有期徒刑以
    上之罪，為累犯，應依刑法第47條第1 項規定加重其刑。
  (二)爰審酌被告不思循正當途徑取財，竟為牟利而容留、媒介成
    年女子從事性交行為，敗壞社會善良風俗，所為非是，且犯
    後猶飾詞否認犯行，未見悔意，犯後態度不佳，並兼衡其之
    生活狀況、品行、智識程度，其犯罪之動機、目的等一切情
    狀，量處如主文所示之刑，並諭知易科罰金之折算標準，以
    資儆懲。
  (三)沒收部分：
  1.扣案如附表編號一所示之遙控器，為被告所有，業據被告自
    承在卷（見本院卷第54頁反面），係供該店營業之用，為供
    被告容留女子與他人為性交行為以營利所用之物，爰依刑法
    第38條第1 項第2 款規定，併予宣告沒收。
  2.至扣案如附表編號二、三所示之乳液、保險套，均係證人黃
    瑱慈所有，業據被告供承在卷（見本院卷第54頁反面），核
    與證人黃瑱慈證述相符（見偵卷第15頁），亦非違禁物，爰
    均不予宣告沒收，併此敘明。
據上論斷，應依刑事訴訟法第299 條第1 項前段，刑法第231 條
第1 項前段、第47條第1 項、第41條第1 項前段、第38條第1 項
第2 款，刑法施行法第1 條之1 第1 項、第2 項前段，判決如主
文。
本案經檢察官林郁芬到庭執行職務。
中    華    民    國   100    年    10    月    20    日
                  刑事第八庭    審判長法  官   劉為丕

                                      法  官   王育珍

                                      法  官   謝枚霏
以上正本證明與原本無異。
如不服本判決應於收受判決後10日內向本院提出上訴書狀，並應
敘述具體理由。其未敘述上訴理由者，應於上訴期間屆滿後20日
內向本院補提理由書(均須按他造當事人之人數附繕本)「切勿逕
送上級法院」。                         
                                       書記官   林舒涵
中    華    民    國   100    年    10    月    26    日
附表：
┌──┬───────┬─────┬────────┐
│編號│扣案物名稱    │數量      │備    註        │
├──┼───────┼─────┼────────┤
│一  │遙控器        │2個       │為供犯罪所用之物│
│    │              │          │，爰依刑法第38條│
│    │              │          │第1 項第2 款之規│
│    │              │          │定，宣告沒收。  │
├──┼───────┼─────┼────────┤
│二  │乳液          │1瓶       │非被告所有，爰不│
│    │              │          │宣告沒收。      │
├──┼───────┼─────┼────────┤
│三  │保險套        │1個       │同上            │
│    │（已拆封）    │          │                │
└──┴───────┴─────┴────────┘
附錄本判決論罪之法條全文： 
中華民國刑法第231 條第1 項（圖利使人為性交或猥褻罪）
意圖使男女與他人為性交或猥褻之行為，而引誘、容留或媒介以
營利者，處5 年以下有期徒刑，得併科10萬元以下罰金。以詐術
犯之者，亦同。